【裁判字號】    99,易緝,26
【裁判日期】    990326
【裁判案由】    竊盜
【裁判全文】
臺灣桃園地方法院刑事判決               99年度易緝字第26號
公  訴  人  臺灣桃園地方法院檢察署檢察官
被      告  甲○○○○○ ○○.
上列被告因竊盜案件，經檢察官提起公訴（86年度偵字第10726號
），本院判決如下：
    主  文
本件免訴。
    理  由
一、公訴意旨略以：甲○○○○○ ○○○○○○○○ 意圖為自己不法之所有，
    並基於概括犯意，自民國86年7月15日起至同年8月4日止，
    連續在桃園縣龜山鄉○○路22之1號國興機電股份有限公司
    內，竊取國興公司所有之電鉋機、鏍木機、電鑽、手提砂輪
    機等物，得手後供自行使用，嗣於同年8月4日下午7時20 分
    許，在桃園縣龜山鄉○○街241巷33號3樓為警查獲。因認被
    告涉犯刑法第320條第1項之竊盜罪嫌等語。
二、按時效完成者，應諭知免訴之判決，並得不經言詞辯論為之
    ，刑事訴訟法第302條第2款、第307條分別定有明文。次按
    行為後法律有變更者，適用行為時之法律，但行為後之法律
    有利於行為人者，適用最有利於行為人之法律，95年7月1日
    修正施行之刑法第2條第1項定有明文。本條規定係關於新舊
    法比較適用之準據法，其本身無關行為可罰性要件之變更，
    故於95年7月1日刑法部分條文修正施行後，如有涉及比較新
    舊法之問題，即應逕依修正後刑法第2條第1項規定，為「從
    舊從輕」之比較（參見最高法院95年度第8次刑事庭會議決
    議意旨）。查被告行為後，刑法第80條關於追訴權消滅時效
    之規定，修正前刑法第80條原規定：「追訴權，因下列期間
    內不行使而消滅：(一)死刑、無期徒刑或10年以上有期徒刑者
    ，20年。(二)3年以上10年未滿有期徒刑者，10年。(三)1年以上
    3年未滿有期徒刑者，5年。(四)1年未滿有期徒刑者，3年。
    (五)拘役或罰金者，1年。前項期間自犯罪成立之日起算。但
    犯罪行為有連續或繼續之狀態者，自行為終了之日起算」，
    而修正後刑法第80條則規定：「追訴權，因下列期間內未起
    訴而消滅：(一)犯最重本刑為死刑、無期徒刑或10年以上有期
    徒刑之罪者，30年。(二)犯最重本刑為3年以上10年未滿有期
    徒刑之罪者，20年。(三)犯最重本刑為1年以上3年未滿有期徒
    刑之罪者，10年。(四)犯最重本刑為1年未滿有期徒刑、拘役
    或罰金之罪者，5年。前項期間自犯罪成立之日起算。但犯
    罪行為有繼續之狀態者，自行為終了之日起算。」茲本案被
    告涉犯之刑法320條第1項竊盜罪，其法定刑為5年以下有期
    徒刑、拘役或銀元500元以下罰金，是依修正前刑法第80條
    之規定，追訴權時效期間為10年，修正後之刑法第80條則將
    追訴權時效期間提高為20年，經比較新舊法之結果，自以被
    告行為時之修正前刑法第80條規定對被告較為有利，是依修
    正後刑法第2條第1項前段之規定，本案應適用被告行為時之
    修正前刑法第80條規定。又追訴權之時效，如依法律之規定
    ，偵查、起訴或審判之程序，不能開始或繼續時，停止其進
    行，前項時效停止，自停止原因消滅之日起，與停止前已經
    過之期間，一併計算，停止原因繼續存在之期間，如達於修
    正前刑法第80條第1項各款所定期間4分之1者，其停止原因
    視為消滅，修正前刑法第83條定有明文。再按，已實施偵查
    及經提起訴訟，且在審判進行中，均不生時效進行之問題。
    所謂實施偵查者，係指檢察署收受警局移送書或告訴、告發
    之日起為檢察官發動偵查權之時而言（司法院大法官會議釋
    字第138號、釋字第123號解釋意旨參照、最高法院82年9月
    21 日第10次刑事庭會議決議意旨）。
三、經查，本案被告所涉犯行為時之刑法第320條第1項之竊盜罪
    嫌，其最高法定刑為5年以下有期徒刑，其追訴權時效期間
    ，依修正前刑法第80條第1項第1款規定為10年，且其行為時
    間係自86年7月15日迄至同年8月4日止。嗣本案經臺灣桃園
    地方法院檢察署檢察官於同年8月6日開始偵查後，在同年8
    月8日提起公訴，於同年8月14日繫屬本院，後因被告逃匿，
    經本院於86年9月30日發布通緝，致審判之程序不能開始迄
    今等情，有臺灣桃園地方法院檢察署收案戳、85年度偵字第
    10726號起訴書、本院86年桃院華刑真緝字第842號通緝書、
    本院收案戳等件在卷可稽。是以，本案追訴權之時效應自86
    年8月4日起算10年，並加計因通緝而停止之2年6月，另因開
    始實施偵查之日即86年8月6日起至本院發佈通緝之前1日即
    86 年9月29日止之1月24日期間，除86年8月8日起訴之翌日
    （9日）起至同年月13日即係屬本院之前1日止此5日期間因
    未進行任何偵、審作為，時效自應進行而須扣除外，餘1 月
    又19日期間既在偵查或審理中，追訴權並無不行使之問題，
    時效自應停止進行，故應加計。綜上，本案追訴權時效自被
    告犯罪行為終了日即86年8月4日起算，分別加計本案追訴權
    時效期間10年、因通緝而停止期間即2年6月、前揭不生時效
    進行之期間即1月又19日後，其追訴權時效應於99年3月22
    日即告完成。被告被訴竊盜罪嫌之追訴權時效，業已完成，
    惟被告迄今仍未緝獲歸案，此有臺灣高等法院被告前案紀錄
    表1份存卷可考，其所犯上開罪嫌之追訴權既已完成，依照
    首開說明，爰不經言詞辯論，逕為免訴之判決。
據上論斷，應依刑事訴訟法第302條第2款、第307條，判決如主
文。
中    華    民    國    99    年    3    月    26     日
                  刑事第十一庭審判長  法  官 蔡榮澤
                                      法  官 吳宗航
                                      法  官 汪曉君
以上正本證明與原本無異。
如不服本判決應於收受送達後10日內向本院提出上訴書狀，並應
敘述具體理由；其未敘述上訴理由者，應於上訴期間屆滿後20日
內向本院補提理由書。
                                      書記官  楊晴文
中    華    民    國    99    年    3     月    26    日

司法院資訊處製作；財團法人民間司法改革基金會備份。
